臺灣高等法院刑事判決
110年度上易字第988號
上  訴  人  
即  被  告  張家誠


上列上訴人因竊盜案件，不服臺灣新竹地方法院109年度易字第6
16號，中華民國110年3月22日第一審判決（起訴案號：臺灣新竹
地方檢察署109年度偵字第5781、6030、6095、6234、6301、636
8、6461、6468、6496、6613、6678、6738、6784、6925號），
提起上訴，本院判決如下：
    主  文
原判決撤銷。
張家誠犯如附表二所示之罪，各處如附表二所示之刑及沒收。應
執行有期徒刑壹年壹月，如易科罰金，以新臺幣壹仟元折算壹日
。
    事  實
張家誠意圖為自己不法之所有，分別於附表一各編號所示時間、
地點，以各該編號所示方式，竊取各該被害人之財物得手。嗣於
民國109年5月19日19時25分許，騎乘附表一編號13所示竊得之機
車，行經○○市○區○○路000巷0號前，為警發現該車為失竊車輛而
將其逮捕，並扣得該車與附表一編號18竊得之物，而悉上情。
    理  由
壹、證據能力部分
一、本件檢察官就本判決所引被告以外之人於審判外陳述之證據
    能力均不爭執，亦未於言詞辯論終結前聲明異議，而被告經
    本院合法傳喚無正當理由未到庭，其於原審及上訴狀中並未
    爭執上開證據之證據能力，本院審酌該等證據作成時並無不
    當取得情形，認以之作為本案證據亦屬適當，依刑事訴訟法
    第159條之5規定，均有證據能力。
二、本判決所引用之其他非供述證據，查無違反法定程序取得之
    情形，依同法第158條之4反面解釋，均具證據能力。 　
貳、實體部分
    被告經本院合法通知無正當理由未到庭陳述，其於警詢、偵
    訊、原審審理及上訴狀中，就事實欄（即附表一）所示竊盜
    犯行均坦承不諱（109偵5781卷第8-9、19-21、26-27、33-3
    6、38-42、46-49、51-52、57-60、64-70、77-78、81-84、
    92-94、98-99、121、159-162、186-188頁，聲羈卷第11-13
    頁，原審卷第234、239頁，本院卷第43頁），並有附表一「
    證據方法」欄所列各項證據可佐，足認被告上開任意性自白
    與事實相符，堪予採信。從而，本件事證明確，被告竊盜犯
    行均堪認定，應依法論科。
叁、論罪部分
一、核被告所為附表一各編號之行為，均係犯刑法第320條第1項
    之竊盜罪（共18罪）。被告所犯上開18罪，犯意各別、行為
    互殊，應分論併罰。
二、刑之加重減輕
(一)累犯部分
　　被告前因①竊盜、強盜、違反毒品危害防制條例及槍砲彈藥
    刀械管制條例等案件，經法院判刑確定，並經本院以100年
    度聲字第224號裁定應執行有期徒刑6年3月確定；②又因竊盜
    、違反槍砲彈藥刀械管制條例等案件，經本院以101年度上
    訴字第349號判決原判決部分撤銷，改判應執行有期徒刑4年
    10月，併科罰金新臺幣8萬元，其餘上訴駁回確定，上開2案
    經接續執行，於105年7月11日假釋付保護管束（接續執行前
    開罰金易服勞役80日，於105年7月18日因罰金繳清出監），
    並於108年6月7日縮刑期滿假釋未經撤銷視為執行完畢，有
    本院被告前案紀錄表可查，其於有期徒刑執行完畢後5年內
    ，故意再犯本件有期徒刑以上數罪，均為累犯。依司法院釋
    字第775號解釋意旨，審酌被告前揭構成累犯之前科為竊盜
    、強盜案件，與本案竊盜罪均屬侵害財產法益之罪，且被告
    係在前案執行完畢後之隔年再犯，可見對刑罰反應力薄弱，
    皆有依累犯規定加重其刑之必要，各應依刑法第47條第1項
    之規定加重其刑。
(二)自首部分
　　附表一編號8部分，被告係於有偵查犯罪職權之公務員尚未
    發覺犯行前，主動向員警坦承該竊盜犯行，有109年5月20日
    被告之警詢筆錄（109偵5781卷第51-52頁）可憑。被告對於
    未發覺之竊盜罪自首，為鼓勵其勇於面對刑事責任，依刑法
    第62條前段規定，減輕其刑，並依法先加後減之。
三、被告雖於上訴狀中請求依刑法第59條規定減輕其刑（本院卷
    第43頁），惟該條之酌量減輕其刑，必須犯罪另有特殊之原
    因與環境等在客觀上足以引起一般同情，認為即予宣告法定
    低度刑期猶嫌過重者，始有其適用。本件被告於109年5月間
    密集犯下本案18件竊盜犯行，侵害數被害人之財產，危害社
    會治安，以被告之犯罪情節，其在客觀上均無法引起一般之
    同情，亦不能認為確有可憫恕之處，況本案亦無量處法定最
    低刑猶嫌過重可言，是認被告此部分請求難認有理，附此說
    明。
肆、撤銷改判之理由及量刑說明
一、原審認被告罪證明確，予以論罪科刑，固非無見。惟①檢察
    官聲請對被告宣告強制工作，原判決漏未就此部分說明，已
    有未洽；②附表一編號8之犯行，業經原審認為被告符合自首
    要件並依法減輕其刑，然所量處之刑度竟與其餘編號之竊盜
    罪相同（均為期徒刑3月），亦有未洽。被告提起上訴指摘
    原判決未就附表一編號8部分依自首規定減刑，其上訴為有
    理由，而原判決既有上開可議之處，即屬無可維持，應由本
    院予以撤銷改判決如主文第2項所示。
二、爰以行為人責任為基礎，審酌被告恣意竊取被害人等之財物
    ，造成其等受有財產上損害，且係於短短一個月內密集犯下
    本案18件竊案，兼衡犯後坦承全部犯行並自首附表一編號8
    之犯行，迄今未與被害人等達成和解或為任何賠償等一切情
    狀，分別量處如附表二所示之刑，並定應執行刑及諭知易科
    罰金之折算標準，以示懲儆。
三、至起訴意旨雖主張：被告前有多次竊盜、強盜前科，數次入
    監執行仍未停止犯行，且本案係於短時間內連續竊盜，請依
    法宣告強制工作以改正其竊盜惡習。然而：
(一)按保安處分中之強制工作，旨在對嚴重職業性犯罪及欠缺正
    確工作觀念或無正常工作因而犯罪者，強制其從事勞動，學
    習一技之長及正確之謀生觀念，使其日後重返社會，能適應
    社會生活，而刑法第90條第1項、竊盜犯贓物犯保安處分條
    例第3條第1項規定，均係本此意旨而制定，而由法院視行為
    人之危險性格，決定應否交付強制工作，以達特別預防之目
    的（司法院大法官釋字第471號解釋理由書參照）。復按竊
    盜犯贓物犯保安處分條例第3條第1項關於竊盜犯、贓物犯令
    入勞動場所強制工作之規定，旨在對於竊盜犯、贓物犯之習
    慣性犯者或常業性犯者，強制從事勞動，以養成正確之工作
    習慣及謀生觀念，使能適應社會生活，而達教化、治療之目
    的。行為人有無令入勞動場所強制工作之必要，應審酌其行
    為之常習性、嚴重性、危險性及對未來行為之期待性，依比
    例原則決定之（最高法院95年度台上字第6571號判決可資參
    照）。
(二)被告於本案前固因竊盜及強盜案件經法院論罪科刑，惟被告
    所為於93年至101年間經判決確定及執行之竊盜、強盜前案
    分別為①原審法院94年度簡上字第101號（連續竊盜）、②原
    審法院95年度竹簡字第254號（連續竊盜）、③原審法院96年
    度訴字第568號（攜帶兇器竊盜）、本院96年度上訴字第541
    4號（準強盜）、④本院101年度上訴字第349號（共19件竊盜
    ），有其前案紀錄可憑。然上開數案之犯罪時間係在93年10
    月至99年11月間，衡以本件犯罪時間為109年5月，與前案已
    有相當之間隔，依此犯案頻率，尚難認被告以犯竊盜罪為常
    態或具犯罪之習慣，且除該前科資料外，檢察官並未提出具
    體事證足證其確係慣犯積重難返，亦無證據證明因遊蕩或懶
    惰成習而犯罪，須強制其從事勞動、學習專長或匡正謀生觀
    念之情形，是衡諸比例原則，審酌前開量刑事由後，認對被
    告量處如主文所示之刑已足收儆懲，無庸宣告強制工作，末
    此敘明。
伍、沒收部分
(一)按犯罪所得，屬於犯罪行為人者，沒收之。但有特別規定者
    ，依其規定。前2項之沒收，於全部或一部不能沒收或不宜
    執行沒收時，追徵其價額。犯罪所得已實際合法發還被害人
    者，不予宣告沒收或追徵，刑法第38條之1第1項、第3項、
    第5項分別定有明文。次按前條犯罪所得及追徵之範圍與價
    額，認定顯有困難時，得以估算認定之。第38條之追徵，亦
    同。宣告前2項之沒收或追徵，有過苛之虞、欠缺刑法上之
    重要性、犯罪所得價值低微，或為維持受宣告人生活條件之
    必要者，得不宣告或酌減之，刑法第38條之2第1項、第2項
    分別定有明文。
(二)如附表一編號1、5、7、9、12、15、16被告竊得之存摺及印
    章、提款卡、金融卡、身分證、健保卡、信用卡、駕照、識
    別證，因該等證件、卡片及存摺均可掛失並申請補發，印章
    亦可重新刻印，原物即失其效用，財產價值甚微；而附表一
    編號11及16所示被告竊得之帳本與資料，具備可複製而重行
    取得之性質，價值並非存於物品形體本身；附表一編號1、9
    、12、14被告竊得之鑰匙、筆記本及口罩，均屬日常用品，
    本身財產價值不高；上開物品均欠缺刑法上之重要性，因未
    扣案，且無證據證明尚復存在，為免日後執行困難，依刑法
    第38條之2第2項規定，爰不予宣告沒收或追徵（詳如附表二
    「備註」欄）。
(三)被告竊得如附表一編號3、6、8、10、13、18所示之物，業
    經各該被害人領回，有贓物認領保管單附卷可稽，是認此部
    分犯罪所得已實際合法發還被害人，依刑法第38條之1第5項
    規定，爰不予宣告沒收或追徵。
(四)除上述（二）及（三）外，其餘未扣案被告竊得如附表一各
    編號所示之物，為其犯罪所得之財物，應依刑法第38條之1
    第1項、第3項規定沒收，於全部或一部不能沒收或不宜執行
    沒收時，追徵其價額（詳如附表二「宣告刑及沒收」欄）。
    又
陸、本件被告經合法傳喚，無正當理由未於審理期日到庭，有其
    個人基本資料查詢結果、本院出入監簡列表及送達證書等件
    在卷足憑（本院卷第177、204、209頁），爰不待其陳述逕
    行判決。
據上論斷，應依刑事訴訟法第371條、第369條第1項前段、第364
條、第299條第1項前段，判決如主文。
本案經檢察官許鈺茹到庭執行職務。
中　　華　　民　　國　　110 　年　　11　　月　　30　　日
                  刑事第二十五庭審判長法  官 邱滋杉
                                      法  官 黃翰義
                                      法  官 邱瓊瑩
以上正本證明與原本無異。
不得上訴。
                                      書記官 桑子樑
中　　華　　民　　國　　110 　年　　11　　月　　30　　日
附錄：本案論罪科刑法條全文　　　　　　　　　　　　　　　
刑法第320條第1項
意圖為自己或第三人不法之所有，而竊取他人之動產者，為竊盜
罪，處五年以下有期徒刑、拘役或五十萬元以下罰金。
附表一：
編號 時間、地點  方式 被害人 竊得物品 證據方法（卷證出處） 1 109年5月9日上午4時6分許於○○市○區○○街與○○○街口  以手肘擊破車牌號碼0000-00號自用小客車之車窗，徒手竊取車內物品 莊瑞琴 包包1個（內含存摺2本、印章2個、鑰匙1支、提款卡1張、現金約新臺幣（下同）3,000元等物；總價值約7,000元） ⒈員警偵查報告（109偵5781卷第6頁，109偵6461卷第5-6頁） ⒉監視器錄影翻拍照片、現場照片（109偵6461卷第18-21頁） ⒊莊瑞琴之警詢陳述（109偵5781卷第71-72頁） 2 109年5月10日上午7時4分許於○○市○區○道路0段000巷0號前  見鑰匙插在機車上未拔取，即徒手竊取 王文龍 車牌號碼000-000號普通重型機車之鑰匙1串（含遙控器1個；總價值約1萬2,000元） ⒈員警偵查報告（109偵6461卷第5-6頁） ⒉監視器錄影翻拍照片（109偵6461卷第22-32頁） ⒊王文龍之警詢陳述（109偵5781卷第75-76頁） 3 109年5月11日晚間6時許於○○市○區○○街00巷00號地下室  徒手牽行機車離去 林裕君（未提出告訴） 車牌號碼000-0000號普通重型機車【已由被害人領回】 ⒈員警偵查報告（109偵6030卷第3-4頁） ⒉車輛詳細資料報表（109偵6030卷第18頁） ⒊監視器錄影翻拍照片、現場及尋獲照片（109偵6030卷第11-16頁） ⒋林裕君之警詢陳述（109偵5781卷第54-56頁） 4 109年5月11日晚間11時26分許於○○市○區○○街00號前  見鑰匙插在機車上未拔取，即徒手發動機車而竊取 黃美華（未提出告訴） 車牌號碼000-000號普通重型機車 ⒈員警偵查報告（109偵6738卷第1頁） ⒉失車-案件基本資料詳細畫面報表（109偵6738卷第53頁） ⒊車輛詳細資料報表（109偵6738卷第58頁） ⒋車輛協尋電腦輸入單（109偵6738卷第52頁） ⒌監視器錄影翻拍照片、現場照片（109偵6738卷第14-20頁） ⒍黃美華之警詢陳述（109偵5781卷第43頁） 5 109年5月12日上午5時13分許於○○市○區○○路000號前  騎乘竊得之附表一編號4機車到場後，以該機車把手擊破車牌號碼000-0000號自用小客車之車窗，徒手竊取車內物品 洪梓皓 錢包1個（內含金融卡2張、身分證1張、健保卡1張、駕照2張等物；總價值約2萬元） ⒈車輛詳細資料報表（109偵6678卷第22頁） ⒉監視器錄影翻拍照片（109偵6678卷第7-9頁） ⒊洪梓皓之警詢陳述（109偵5781卷第80頁） 6 109年5月12日上午6時30分許於○○市○區○○路000○0號前  見鑰匙插在機車上未拔取，即徒手發動機車而竊取 羅雯屏 車牌號碼000-0000號普通重型機車【已由被害人領回】 ⒈員警偵查報告（109偵6234卷第4頁） ⒉失車-案件基本資料詳細畫面報表（109偵6496卷第15頁） ⒊車輛詳細資料報表（109 偵6234卷第21頁） ⒋車輛協尋電腦輸入單、車輛尋獲電腦輸入單（109偵6234卷第10-14頁） ⒌監視器錄影翻拍照片、尋獲照片（109偵6234卷第16-19頁） ⒍贓物認領保管單（109偵6234卷第15頁） ⒎羅雯屏之警詢陳述（109偵5781卷第37頁） 7 109年5月12日上午7時40分許於○○縣○○鎮○○路0段000號之「○○賣場」前  騎乘竊得之附表一編號6機車到場後，以該機車把手擊破車牌號碼00-0000號自用小客車之車窗，徒手竊取車內物品 鄭心茹 手機1支（價值約3萬元）、皮包1個（內含提款卡3張、信用卡2張、證件、現金400元等物） ⒈監視器錄影翻拍照片（109偵6496卷第9-13頁） ⒉鄭心茹之警詢陳述（109偵5781卷第95-97頁） 8 109年5月15日中午12時許於○○市○區○○路0段000號地下0樓  騎乘竊得之附表一編號6機車進入大門開啟之地下室後，徒手搖晃車牌而竊取 陳康溱（未提出告訴）  車牌號碼000-0000號普通重型機車之車牌1面（嗣經被告懸掛於上開竊得之車牌號碼000-0000號普通重型機車上）【已由被害人領回】 ⒈員警偵查報告（109偵6925卷第4頁） ⒉失車-案件基本資料詳細畫面報表（109偵6095卷第33頁） ⒊車輛尋獲電腦輸入單（109偵6925卷第13頁） ⒋監視器錄影翻拍照片、現場照片（109偵6925卷第10-12頁） ⒌贓物認領保管單（109偵6925卷第16頁） ⒍陳康溱之警詢陳述（109偵5781卷第53頁） 9 109年5月15日下午1時許於○○市○區○○○路000號之「○○寺」前  以手肘擊破車牌號碼0000-00號自用小客車之車窗，徒手竊取車內物品 洪淑玲 （未提出告訴） 後背包1個（內含ASUS筆電1台、MAC筆電1台、錢包1個、提款卡3張、信用卡1張、存摺1本、證件、鑰匙、現金約1,200元等物；總價值至少約4萬5,000元） ⒈監視器錄影翻拍照片、現場照片（109偵6095卷第16-26頁，109偵5781卷第90-91頁） ⒉洪淑玲提出之商品資料（109偵6095卷第32頁） ⒊洪淑玲之警詢陳述（109偵5781卷第85-89頁） 10 109年5月16日晚間11時31分許於○○市○區○○街00號前  見鑰匙插在機車上未拔取，即徒手發動機車而竊取 張水源、張金樹 車牌號碼000-0000號普通重型機車【已由被害人領回】 ⒈員警偵查報告（109偵6738卷第1頁） ⒉失車-案件基本資料詳細畫面報表（109偵6738卷第56頁） ⒊車輛詳細資料報表（109偵6738卷第59頁） ⒋車輛協尋電腦輸入單、車輛尋獲電腦輸入單（109偵6738卷第54-55頁） ⒌監視器錄影翻拍照片、現場及尋獲照片（109偵6738卷第21-51頁） ⒍贓物認領保管單（109偵6738卷第13頁） ⒎張水源、張金樹之警詢陳述（109偵5781卷第44-45頁） 11 109年5月16日晚間11時40分許於○○市○區○○○街00號之○○便利商店前  徒手竊取 吳宜豐 懸掛在機車掛勾上之包包1個（內含帳本等物） ⒈員警偵查報告（109偵5781卷第6頁） ⒉監視器錄影翻拍照片（109偵6784卷第8-18頁） ⒊吳宜豐之警詢陳述（109偵5781卷第61-63頁） 12 109年5月17日上午6時許於○○市○區○○路000號前  以手肘擊破車牌號碼000-0000號自用小客車之車窗，徒手竊取車內物品 李文如（未提出告訴） 背包1個（內含筆記本3本、化妝包、駕照、識別證，現金約200元等物；總價值約4,700元） ⒈員警偵查報告（109偵6368卷第4頁） ⒉監視器錄影及行車紀錄器錄影翻拍照片（109偵6368卷第15頁） ⒊李文如之警詢陳述（109偵5781卷第50頁） 13 109年5月18日上午5時許於○○縣○○鎮○○路0段00號前  見鑰匙插在機車上未拔取，即徒手發動機車而竊取 闕華萱 車牌號碼000-000號普通重型機車【已由被害人領回】 ⒈員警偵查報告（109偵5781卷第6頁） ⒉失車-案件基本資料詳細畫面報表（109偵6613卷第13頁） ⒊車輛詳細資料報表（109偵5781卷第115頁） ⒋車輛尋獲電腦輸入單（109偵5781卷第16頁） ⒌監視器錄影翻拍照片、查獲被告照片（109偵5781卷第116-119頁） ⒍○○市警察局第二分局搜索扣押筆錄、扣押物品目錄表（109偵5781號卷第12-14頁） ⒎贓物認領保管單（109偵5781卷第15頁） ⒏闕華萱之警詢陳述（109偵5781卷第10-11頁） 14 109年5月18日上午5時37分許於○○縣○○鎮○○路0段0000號前  見車牌號碼000-000號普通重型機車置物箱未關上，即徒手竊取其內物品 侯怡如 手提包1個（內含手機1支、口罩8個、化妝包1個、保溫瓶1個等物；總價值約2萬1,000元） ⒈監視器錄影翻拍照片、現場照片（109偵6301卷第8-11頁） ⒉侯怡如提出之手機包裝盒照片（109偵6301卷第12頁） ⒊侯怡如之警詢陳述（109偵5781卷第100-101頁） 15 109年5月18日下午3時5分許於○○市○區○○路000號前  騎乘竊得之附表一編號13機車到場後，以機車把手擊破車牌號碼000-0000號自用小客車之車窗，徒手竊取車內物品 邱榆婷 公事包1個、皮夾1個（內含存摺2本、金融卡2張、信用卡4張、身分證1張、健保卡2張、駕照1張、資料1份、現金約1萬元等物）、IPAD平板電腦1台；總價值約2萬2,000元 ⒈員警偵查報告（109偵6461卷第5-6頁） ⒉監視器錄影翻拍照片（109偵6461卷第33-36頁） ⒊邱榆婷之警詢陳述（109偵5781卷第73-74頁） 16 109年5月19日下午3時10分許於○○市○區○○路000號前  以手肘擊破車牌號碼000-0000號自用小客車之車窗，徒手竊取車內物品 黎姵媗（未提出告訴） 包包1個（內含存摺1本、印章1個、資料等物） ⒈員警偵查報告（109偵6613卷第3頁） ⒉監視器錄影翻拍照片、現場照片（109偵6613卷第28-34頁） ⒊黎姵媗之警詢陳述（109偵5781卷第28-29頁） 17 109年5月19日下午4時許於○○市○區○○路000號旁巷內  以手肘擊破車牌號碼0000-00號（起訴書誤載為0000-00號）自用小客車之車窗，徒手竊取車內物品 游雅淳（未提出告訴） 包包2個（內含玩具、化妝品等物；總價值約4,000元） ⒈員警偵查報告（109偵5781卷第6頁） ⒉車輛詳細資料報表（109偵6613卷第27頁） ⒊監視器錄影翻拍照片、現場照片（109偵6613卷第33-34頁） ⒋游雅淳之警詢陳述（109偵5781卷第30-32頁） 18 109年5月19日下午4時13分許於○○市○區○○○路000號對面第0號停車格  以手肘擊破車牌號碼0000-00號自用小客車之車窗，徒手竊取車內物品 廖上榕 包包1個（內含信用卡2張、簽帳金融卡1張、身分證1張、健保卡2張、駕照2張、會員卡等物）【已由被害人領回】 ⒈員警偵查報告（109偵6468卷第3頁） ⒉車輛詳細資料報表（109偵6468卷第17頁） ⒊監視器錄影翻拍照片（109偵6468卷第12-16頁） ⒋贓物領據保管單（109偵6468卷第11頁） ⒌廖上榕之警詢陳述（109偵5781卷第23-25頁，109偵6468卷第9-10頁） 

附表二：
編號 犯罪事實 宣告刑及沒收 備註 1 附表一編號1 張家誠犯竊盜罪，累犯，處有期徒刑叁月，如易科罰金，以新臺幣壹仟元折算壹日。未扣案之犯罪所得新臺幣叁仟元及包包壹個均沒收，於全部或一部不能沒收或不宜執行沒收時，追徵其價額。 未扣案之存摺2本、印章2個、鑰匙1支及提款卡1張，欠缺刑法上重要性，依刑法第38條之2第2項，不予沒收。 2 附表一編號2 張家誠犯竊盜罪，累犯，處有期徒刑叁月，如易科罰金，以新臺幣壹仟元折算壹日。未扣案之犯罪所得機車鑰匙壹串（含遙控器壹個）沒收，於全部或一部不能沒收或不宜執行沒收時，追徵其價額。  3 附表一編號3 張家誠犯竊盜罪，累犯，處有期徒刑叁月，如易科罰金，以新臺幣壹仟元折算壹日。 竊得之物已由被害人領回，依刑法第38條之1第5項，不予沒收。 4 附表一編號4 張家誠犯竊盜罪，累犯，處有期徒刑叁月，如易科罰金，以新臺幣壹仟元折算壹日。未扣案之犯罪所得車號000-000號普通重型機車壹輛沒收，於全部或一部不能沒收或不宜執行沒收時，追徵其價額。  5 附表一編號5 張家誠犯竊盜罪，累犯，處有期徒刑叁月，如易科罰金，以新臺幣壹仟元折算壹日。未扣案之犯罪所得錢包壹個沒收，於全部或一部不能沒收或不宜執行沒收時，追徵其價額。 未扣案之金融卡2張、身分證1張、健保卡1張及駕照2張，欠缺刑法上重要性，依刑法第38條之2第2項，不予沒收。 6 附表一編號6 張家誠犯竊盜罪，累犯，處有期徒刑叁月，如易科罰金，以新臺幣壹仟元折算壹日。 竊得之物已由被害人領回，依刑法第38條之1第5項，不予沒收。 7 附表一編號7 張家誠犯竊盜罪，累犯，處有期徒刑叁月，如易科罰金，以新臺幣壹仟元折算壹日。未扣案之犯罪所得新臺幣肆佰元、手機壹支及皮包壹個均沒收，於全部或一部不能沒收或不宜執行沒收時，追徵其價額。 未扣案之提款卡3張、信用卡2張及證件，欠缺刑法上重要性，依刑法第38條之2第2項，不予沒收。 8 附表一編號8 張家誠犯竊盜罪，累犯，處有期徒刑貳月拾伍日，如易科罰金，以新臺幣壹仟元折算壹日。 ⒈符合自首要件 ⒉竊得之物已由被害人領回，依刑法第38條之1第5項，不予沒收。 9 附表一編號9 張家誠犯竊盜罪，累犯，處有期徒刑叁月，如易科罰金，以新臺幣壹仟元折算壹日。未扣案之犯罪所得新臺幣壹仟貳佰元、後背包及錢包各壹個、ASUS筆電及MAC筆電各壹臺均沒收，於全部或一部不能沒收或不宜執行沒收時，追徵其價額。 未扣案之提款卡3張、信用卡1張、存摺1本、證件及鑰匙，欠缺刑法上重要性，依刑法第38條之2第2項，不予沒收。 10 附表一編號10 張家誠犯竊盜罪，累犯，處有期徒刑叁月，如易科罰金，以新臺幣壹仟元折算壹日。 竊得之物已由被害人領回，依刑法第38條之1第5項，不予沒收。 11 附表一編號11 張家誠犯竊盜罪，累犯，處有期徒刑叁月，如易科罰金，以新臺幣壹仟元折算壹日。未扣案之犯罪所得包包壹個沒收，於全部或一部不能沒收或不宜執行沒收時，追徵其價額。 未扣案之帳本，欠缺刑法上重要性，依刑法第38條之2第2項，不予沒收。 12 附表一編號12 張家誠犯竊盜罪，累犯，處有期徒刑叁月，如易科罰金，以新臺幣壹仟元折算壹日。未扣案之犯罪所得新臺幣貳佰元、背包及化妝包各壹個均沒收，於全部或一部不能沒收或不宜執行沒收時，追徵其價額。 未扣案之筆記本3本、駕照及識別證，欠缺刑法上重要性，依刑法第38條之2第2項，不予沒收。 13 附表一編號13 張家誠犯竊盜罪，累犯，處有期徒刑叁月，如易科罰金，以新臺幣壹仟元折算壹日。 竊得之物已由被害人領回，依刑法第38條之1第5項，不予沒收。 14 附表一編號14 張家誠犯竊盜罪，累犯，處有期徒刑叁月，如易科罰金，以新臺幣壹仟元折算壹日。未扣案之犯罪所得手機壹支、手提包及化妝包各壹個、保溫瓶壹個均沒收，於全部或一部不能沒收或不宜執行沒收時，追徵其價額。 未扣案之口罩8個，欠缺刑法上重要性，依刑法第38條之2第2項，不予沒收。 15 附表一編號15 張家誠犯竊盜罪，累犯，處有期徒刑叁月，如易科罰金，以新臺幣壹仟元折算壹日。未扣案之犯罪所得新臺幣壹萬元、公事包及皮夾各壹個、IPAD平板電腦壹台均沒收，於全部或一部不能沒收或不宜執行沒收時，追徵其價額。 未扣案之存摺2本、金融卡2張、信用卡4張、身分證1張、健保卡2張、駕照1張、資料1份，均欠缺刑法上重要性，依刑法第38條之2第2項，不予沒收。 16 附表一編號16 張家誠犯竊盜罪，累犯，處有期徒刑叁月，如易科罰金，以新臺幣壹仟元折算壹日。未扣案之犯罪所得包包壹個沒收，於全部或一部不能沒收或不宜執行沒收時，追徵其價額。 未扣案之存摺1本、印章1個及資料，欠缺刑法上重要性，依刑法第38條之2第2項，不予沒收。 17 附表一編號17 張家誠犯竊盜罪，累犯，處有期徒刑叁月，如易科罰金，以新臺幣壹仟元折算壹日。未扣案之犯罪所得包包貳個（內含玩具及化妝品）均沒收，於全部或一部不能沒收或不宜執行沒收時，追徵其價額。  18 附表一編號18 張家誠犯竊盜罪，累犯，處有期徒刑叁月，如易科罰金，以新臺幣壹仟元折算壹日。 竊得之物已由被害人領回，依刑法第38條之1第5項，不予沒收。